【裁判字號】    97,勞抗,14
【裁判日期】    971016
【裁判案由】    確認僱傭關係存在等
【裁判全文】
臺灣高等法院民事裁定                  97年度勞抗字第14號
抗  告  人  傳芳通運股份有限公司
法定代理人  乙○○
上列抗告人因與相對人甲○○間確認僱傭關係存在等事件，對於
中華民國97年7月16日臺灣桃園地方法院96年度勞訴字第42號所
為裁定提起抗告，本院裁定如下：
    主  文
抗告駁回。
抗告訴訟費用由抗告人負擔。
    理  由
一、本件原裁定意旨略以：抗告人傳芳通運股份有限公司（下稱
    傳芳通運公司）與相對人甲○○間確認僱傭關係存在事件，
    經判決後（96年勞訴字第42號），抗告人不服提起上訴，因
    本件屬因定期給付涉訟，而相對人係57年11月17日生，可工
    作期間超過10年，依民事訴訟法第77條之10規定，以10年期
    間之薪資收入總數計算訴訟標的價額為新台幣（下同）5,74
    4,880元（計算式如下：47,874元×12月×10年＝5,744,880
    元），應徵第二審裁判費為86,887元，因抗告人提起上訴時
    並未繳納，依民事訴訟法第442條第2項規定，限抗告人於收
    受裁定後10日內繳納，逾期即駁回其上訴。
二、抗告意旨略以：抗告人已於95年12月間通知相對人終止勞動
    契約，而相對人之本薪僅為10,000元，且相對人並未從事工
    作，即不能再獲得工資，故原裁定以相對人之月薪平均47,8
    74元，計算10年期間，顯有不當，爰提起抗告云云。
三、按因定期給付或定期收益涉訟，以權利存續期間之收入總數
    為準；期間未確定時，應推定其存續期間，但其期間超過10
    年者，以10年計算，民事訴訟法第77條之10定有明文。又請
    求確認僱傭關係存在及薪資給付之訴訟，雖為兩個訴訟標的
    ，惟自經濟上觀之，其訴訟目的一致，不超出終局標的範圍
    ，故訴訟標的之價額，應擇其中價額較高者定之，且此部分
    係屬因定期給付涉訟，依勞工可工作之期間之薪資收入總數
    計算訴訟標的價額，若超過10年，則依民事訴訟法第77條之
    10規定，以10年期間之薪資收入總計算訴訟標的價額（最高
    法院95年台抗字第64號民事裁定意旨參照）。
四、經查：
    (一)本件原法院96年勞訴字第42號民事判決主文第1項、第2項
      內容分別為：「確認原告與被告間之僱傭關係存在。被告
      應自民國九十七年二月十二日起至原告復職之日止，於每
      月十二日給付原告新台幣肆萬柒仟捌佰柒拾肆元，並各翌
      日起依周年利率百分之五計算利息。」，有判決書一份附
      卷可稽（見本院卷第19頁）；上訴人係對原法院上開不利
      於其之部分均提起上訴，亦有上訴人之上訴狀影本一份存
      卷可參（請見本院卷第24）。揆諸前開說明，本件係屬因
      定期給付涉訟，應依相對人可工作之期間之薪資收入總數
      計算訴訟標的價額，且因相對人可工作之期間超過10年，
      依民事訴訟法第77條之10規定，即應以相對人10年期間之
      薪資收入總計算訴訟標的價額。
    (二)抗告人主張已通知相對人終止勞動契約，相對人之本薪僅
      為10,000元，以及相對人並未從事工作，即不能再獲得工
      資云云，為其與相對人間之實體爭執問題，應俟抗告人提
      起合法上訴後，由第二審法院依法審理。故抗告人以上開
      事由，據以對原裁定聲明不服，難認為有理由。
    (三)從而，原法院核定本件訴訟標的價額為5,744,880元，應
      徵第二審裁判費為86,887元，並依民事訴訟法第442條第2
      項規定，限抗告人於收受裁定後10日內如數繳納，逾期即
      駁回其上訴，核無不合。抗告意旨指摘原裁定不當，求予
      廢棄，為無理由，應予駁回。
五、據上論結，本件抗告為無理由，爰裁定如主文。
中    華    民    國    97    年    10    月    16    日
                    勞工法庭
                        審判長法  官  張  蘭
                              法  官  鄭純惠
                              法  官  邱瑞祥
正本係照原本作成。
本裁定除以適用法規顯有錯誤為理由，並經本院許可外，不得再
抗告。如提起再抗告，應於收受後10日內委任律師為訴訟代理人
向本院提出再抗告狀，並繳納再抗告費新台幣1 千元。
中    華    民    國    97    年    10    月    17    日
                              書記官  明祖星


司法院資訊處製作；財團法人民間司法改革基金會備份。
